【裁判字號】    97,易,388
【裁判日期】    971117
【裁判案由】    竊盜
【裁判全文】
臺灣嘉義地方法院刑事判決               97年度易字第388號
公  訴  人  臺灣嘉義地方法院檢察署檢察官
被      告  丁○○
                    （另案於台灣嘉義監獄鹿草分監執行中）
            丙○○
上列被告等因竊盜案件，經檢察官提起公訴（九十七年度偵字第
一七四五、二九０七號），本院判決如下：
    主  文
丁○○共同犯如附表所示之罪，均累犯，分別處如附表所載之刑
，應執行有期徒刑壹年捌月，如附表所示之六角扳手及一字把手
各壹支均沒收。
丙○○公訴不受理。
    犯罪事實
一、丁○○與丙○○（業於民國九十七年七月二十一日死亡）共
    同基於意圖為自己不法之所有之犯意聯絡，先後於如附表所
    示之行為時間，在如附表所載之行為地點，以如表所示之行
    為方法，竊取如附表所示之失主所管領如附表所載之物品。
二、案經嘉義縣警察局竹崎分局報由台灣嘉義地方法院檢察署檢
    察官偵查起訴。
    理  由
壹、程序事項
    按被告以外之人於審判外之陳述，雖不符刑事訴訟法第一百
    五十九條之一至之四之規定，而經當事人於審判程序同意作
    為證據，法院審酌該言詞陳述或書面陳述作成時之情況，認
    為適當者，亦得為證據。當事人、代理人或辯護人於法院調
    查證據時，知有第一百五十九條第一項不得為證據之情形，
    而未於言詞辯論終結前聲明異議者，視為有前項之同意，此
    觀刑事訴訟法第一百五十九條之五規定甚明。本件公訴檢察
    官及被告丁○○於本院準備程序及審理時對於證人即被害人
    庚○○、己○○、戊○○及證人即共同被告丙○○於警詢之
    陳證內容暨其他相關具傳聞性質之證據資料等證據能力，均
    表示無意見，同意作為本案之證據，且迄於言詞辯論終結前
    亦未聲明異議。本院審酌前揭證人之陳述及證據資料作成時
    之情況，核無違法取證或其他瑕疵，認為以之作為證據為適
    當，自得作為證據；其餘證人徐嘉慧、吳榮輝、林乙皓於偵
    訊時之供證內容業經具結，亦具證據能力，自得引為本案之
    證據資料，合先敘明。
貳、實體事項
一、訊據被告丁○○固不否認如附表編號２、３所示之犯行，惟
    矢口否認如附表編號１所載之犯行，辯稱：「（另外一件裕
    隆的）我確實沒有犯罪，我也沒有犯這個案件」云云。本院
    經查：
（一）如附表編號２、３部分
      如附表編號２、３所示之犯罪事實，業據被告坦認在卷（
      見本院卷第一０七頁），核與證人即共同被告丙○○於警
      詢（見0000000000號警卷第二頁）及偵查（見1745號偵查
      卷第十三至十六頁、第八九至九一頁、第一一八至一一九
      頁）時所供述之情節、證人徐嘉慧與吳榮輝於偵訊時陳證
      之內容（見見1745號偵查卷第十至十三頁、第四十八至四
      十九頁）及證人即被害人庚○○（見0000000000號警卷第
      十至十一頁）及戊○○（見0000000000號警卷第六至八頁
      ）警詢時之指證情節大致相符，並有扣押書、扣押物照片
      、贓物認領保管書、搜索扣押筆錄、扣押物品目錄表、嘉
      義市政府警察局車輛協尋電腦輸入單、嘉義市政府警察局
      車輛尋獲電腦輸入單、被害報告單、車籍查詢（基本資料
      詳細畫面）、失車紀錄、現場照片、徐嘉慧手繪現場圖、
      丁○○手繪現場圖、丙○○手繪現場圖、丙○○手繪工具
      圖、丁○○手繪工具圖、鹿滿派出所偵辦3126—LU自小客
      竊盜案監視錄影器調閱報告、現場照片、和解書、源佳汽
      車忠孝廠（結帳工單）、統一發票、行車執照、車籍查詢
      （基本資料詳細畫面）等書證附卷可參，事證明確，被告
      此部分犯行，自堪認定。
（二）如附表編號１部分
      訊據被告固不否認其確於如附表編號１所示時間，與同案
      被告丙○○駕駛裕隆（NISSAN）車，在如附表編號１所示
      地點附近尋找行竊目標，嗣二人旋於同日晚間在如附表編
      號２所示時地，竊取如附表編號２汽車內之汽車音響等事
      實，惟矢口否認有何竊取如附表編號１所載汽車之犯行，
      辯稱：當天所駕駛之裕隆車係丙○○父親所有云云。然查
      ，如附表編號１所示之犯罪事實，業據證人即共同被告丙○○於偵訊時供陳明確（見1745號偵查卷第九一頁、第一
      一八至一一九頁），且被告丁○○於偵訊時亦曾供述「喜
      美的我只有看沒有偷，裕隆NISSAN尖兵確實有和福特汽車
      音響一起竊取，福特和裕隆NISSAN尖兵二車是停在同一社
      區」等語甚詳（見1745號偵查卷第五三至五四頁），且據
      證人即被害人己○○指陳明確，復有車籍查詢基本資料詳
      細畫面在卷可參，足見被告於本院審理時所辯，顯係卸責
      之詞，不可採信。綜上所述，關於被告丁○○所犯如附表
      編號１所示之犯罪事實部分，事證亦屬明確，其犯行洵堪
      認定。
二、論罪科刑
（一）如附表所示之六角扳手與一字把手各一支雖未扣案，但上
      開工具既可用於竊取汽車、拆卸或破壞汽車設備、玻璃窗
      ，依其性質，客觀上顯具有危險性，是核被告丁○○所為
      ，係犯刑法第三百二十一條第一項第三款之加重竊盜罪。
      被告與丙○○就上開犯行有犯意之聯絡及行為之分擔，均
      為共同正犯。被告先後三次竊盜犯行，犯罪時間、地點、
      犯罪態樣與方法具有差異，其犯意有別，行為互殊，應予
      分論併罰。另查，被告丁○○前有竊盜、賭博、妨害自由
      、盜匪、搶奪及違反槍砲彈藥刀械管制條例等多次犯罪前
      案紀錄，九十二年間，再因竊盜案件，經本院判處有期徒
      刑八月確定，入間服刑後於九十三年七月二十七日縮刑期
      滿執行完畢，翌日出監，其於有期徒刑之執行完畢後，五
      年以內，故意再犯本件有期徒刑以上之罪名，均為累犯，
      均應依刑法第四十七條第一項之規定加重其刑。
（二）爰審酌被告為獲取犯罪情資提供警方查緝、藉以獲得破案
      獎金而與竊車犯罪集團密切往來，嗣因個人貪念轉而行竊
      之犯罪動機、目的，被告有前述犯罪前案紀錄、素行不佳
      之品行、其持客觀上具危險性足供兇器使用之工具竊盜之
      手段、所竊財物之財產價值及對被害人所生之損害程度、
      被告自述國中肄業之智識程度、從事擺夜市及擔任粗工維
      生、自陳其家中有父親，已婚、育有一名十月大幼兒，經
      濟狀況不佳之家庭狀況、及被告犯罪後仍試圖以所謂「臥
      底」、「警方線民」等為由而卸責，對於犯罪情節，自偵
      查至本院審理期間，始終避重就輕，直至本院於審理時提
      示不利證據資料後，始坦承部分犯行，並仍矢口否認部分
      犯行之態度等一切情狀，分別量處如主文所示之刑，並依
      法定其應執行之刑。公訴意旨就被告丁○○所犯三罪具體
      求刑各宣告有期徒刑九月，並定應執行刑一年五月，固非
      無見，惟查，被告丁○○三次犯行情節有異，被害財物價
      值亦不均，且本院併予審酌被告丁○○起訴後於本院審理
      期間之應訊態度及前述量刑審酌之各項考慮因素等諸般情
      狀，認以分別量處如附表所示之刑為當，並依法定應執行
      刑如主文所示為恰，附此敘明。至被告辯稱其針對本案符
      合自首要件乙節，經查，如附表編號３部分係經警方調閱
      路口監視器後，鎖定被告等所駕駛之車輛（車號）進而追
      緝被告到案、並非被告自首而查獲之事實，業據證人乙○○、甲○○結證在卷；而附表編號１則係同案被告丙○○
      先行供述而查獲，針對此部分事實，被告丁○○於偵查期
      間檢察官聲請本院裁定延長羈押之庭訊時，經本院（值班
      法官）訊問除附表編號３外尚有無犯其他竊案，被告仍否
      認之（見本院九十七年度偵聲字第六一號案卷第十八頁）
      ，是被告辯稱其係自首云云，顯與事實不符，應予敘明；
      至附表編號２之犯行部分，雖係被告丁○○於九十七年三
      月十四日偵訊時主動向檢察官供出（見1745號偵查卷第五
      二至五三頁），但被告丁○○嗣後於檢察官偵查及本院審
      理時對於此部分犯行則多所隱晦，於偵查期間檢察官聲請
      本院裁定延長羈押之庭訊時，經本院（值班法官）訊問除
      附表編號３外尚有無犯其他竊案，被告仍否認之（見本院
      九十七年度偵聲字第六一號案卷第十八頁），是此部分雖
      符合自首之要件，但被告丁○○犯後對於本案並非積極配
      合偵、審程序，未見徹底悔過之意，與自首後坦認犯行並
      表示悔意之情形，自屬有別，實難認應受自首減刑之寬典
      ，就附表編號２部分，爰不為減刑，亦併敘明。
（三）被告丁○○共同竊取如附表所示汽車或車內音響所用之六
      角扳手及一字把手，均為共同被告丁○○、丙○○所有供
      本案犯罪所用之物，雖未扣案，但無證據證明業已滅失，
      仍應依刑法第三十八條第一項第二款之規定沒收之。
參、公訴不受理部分
一、公訴意旨另以被告丙○○與被告丁○○共同基於意圖為自己
    不法之所有之犯意聯絡，於如附表所示時、地，以如附表所
    示之方法，竊取如附表所示之物品，因認被告丙○○亦涉犯
    刑法第三百二十一條第一項第三款之加重竊盜罪嫌。
二、按案件有被告死亡之情形者，應諭知不受理之判決，並得不
    經言詞辯論為之，刑事訴訟法第三百零三條第五款、第三百
    零七條定有明文。經查，被告丙○○於起訴後，於九十七年
    七月二十一日經發現死亡之情，有戶籍資料（及個人除戶資
    料）查詢結果附卷可稽，被告丙○○既已死亡，揆諸前開條
    文意旨，自應為不受理之判決，並不經言詞辯論為之。
據上論斷，應依刑事訴訟法第二百九十九條第一項前段、第三百
零三條第五款、第三百零七條，刑法第二十八條、第三百二十一
條第一項第三款、第四十七條第一項、第五十一條第五款、第三
十八條第一項第二款，判決如主文。
本案經檢察官徐鈺婷到庭執行職務
中    華    民    國    97    年    11    月    17    日
               刑事第四庭     法  官    許兆慶
以上正本證明與原本無異。
如不服本判決應於收受判決後10日內向本院提出上訴書狀，並應
敘述具體理由；其未敘述上訴理由者，應於上訴期間屆滿後20日
內向本院補提理由書（均須按他造當事人之人數附繕本）「切勿
逕送上級法院」。告訴人或被害人如對於本判決不服者，應具備
理由請求檢察官上訴，其上訴期間之計算係以檢察官收受判決正
本之日期為準。
中    華    民    國    97    年    11    月    17    日
                              書記官    林金福
  附表
 ┌──┬────┬────┬───────────┬───┬───────┬────────┬───────┐
 │編號│行為時間│行為地點│    行  為  方  法    │失  主│被害車輛(物品)│所犯罪名及宣告刑│備註          │
 ├──┼────┼────┼───────────┼───┼───────┼────────┼───────┤
 │    │97/02/26│嘉義市東│丙○○駕駛車牌號碼CT—│己○○│車牌號碼SW—66│共同攜帶兇器竊盜│後將上開車輛棄│
 │    │晚間8、9│區仁義新│9642號自小客車搭載簡家│      │22號自小客車  │，累犯，處有期徒│置於嘉義縣民雄│
 │ １ │時許    │村41號前│和至行為地點，由丁○○│      │              │刑玖月，六角扳手│鄉吳鳳技術學院│
 │    │        │        │以客觀上具危險性，足供│      │              │壹支沒收。      │附近          │
 │    │        │        │兇器使用之六角扳手竊取│      │              │                │              │
 │    │        │        │右揭車輛得手。        │      │              │                │              │
 ├──┼────┼────┼───────────┼───┼───────┼────────┼───────┤
 │    │97/02/26│嘉義市東│丁○○駕駛編號１所示之│戊○○│車牌號碼5660—│共同攜帶兇器竊盜│後將前開汽車音│
 │    │晚間10時│區○○街│車輛至行為地點，由蔡登│      │QP號自小客車內│，累犯，處有期徒│響出售，變得價│
 │ ２ │許      │613巷11 │任持客觀上具危險性足供│      │之汽車音響    │刑捌月，一字把手│金新臺幣1500元│
 │    │        │弄44號前│兇器使用之一字把手敲破│      │              │壹支沒收。      │，由丁○○、蔡│
 │    │        │        │右揭車輛車窗玻璃，竊取│      │              │                │登任二人朋分  │
 │    │        │        │其內之汽車音響得手。  │      │              │                │              │
 │    │        │        │                      │      │              │                │              │
 ├──┼────┼────┼───────────┼───┼───────┼────────┼───────┤
 │    │97/02/28│嘉義市東│丙○○駕駛車牌號碼7068│庚○○│車牌號碼3126—│共同攜帶兇器竊盜│將前開汽車駛至│
 │    │晚間10時│區○○街│—PQ號自小客車搭載不知│      │LU號自小客車  │，累犯，處有期徒│嘉義縣竹崎鄉灣│
 │    │30分許  │128巷1號│情之徐嘉慧，丁○○則自│      │              │刑拾月，六角扳手│橋村「張花冠立│
 │ ３ │        │        │行駕駛車牌號碼6831—QP│      │              │壹支沒收。      │委服務處」前廣│
 │    │        │        │號自小客車會合後，前往│      │              │                │場停放，並將前│
 │    │        │        │行為地點，由丁○○把風│      │              │                │開車輛之輪軩四│
 │    │        │        │，丙○○持客觀上具危險│      │              │                │個拆卸後與該車│
 │    │        │        │性足供兇器使用之六角扳│      │              │                │內NIKE牌籃球一│
 │    │        │        │手，竊取被害車輛得手。│      │              │                │顆取走 (均已由│
 │    │        │        │                      │      │              │                │失主領回)     │
 │    │        │        │                      │      │              │                │              │
 └──┴────┴────┴───────────┴───┴───────┴────────┴───────┘
附錄法條：
中華民國刑法第321條第1項第3款（加重竊盜罪）
犯竊盜罪而有左列情形之一者，處六月以上、五年以下有期徒刑
：
三、攜帶兇器而犯之者。


司法院資訊處製作；財團法人民間司法改革基金會備份。
